臺灣高雄地方法院刑事判決　　　　　　　95年度訴字第3400號
公　訴　人　臺灣高雄地方法院檢察署檢察官
被　　　告　甲○○
選任辯護人　陳忠鎣律師
被　　　告　乙○○
　　　　　　　　　　（現於臺灣高雄戒治所強制戒治中）
指定辯護人　義務辯護人陳啟舜律師
上列被告等因毒品危害防制條例案件，經檢察官提起公訴（95年
度偵字第11348號），本院判決如下：
    主  文
甲○○共同販賣第一級毒品未遂，處有期徒刑捌年，褫奪公權肆
年。扣案之第一級毒品海洛因壹塊（淨重參佰肆拾伍點玖肆公克
，純度百分之柒拾捌點捌壹，純質淨重貳佰柒拾貳點陸肆公克）
沒收銷燬之；扣案之夾鍊袋壹包沒收；未扣案搭配0000000000門
號使用之行動電話壹支（不含SIM 卡）沒收，如全部不能沒收，
應與黃旭山連帶追徵其價額。
乙○○共同販賣第一級毒品未遂，處有期徒刑玖年，褫奪公權伍
年。扣案之第一級毒品海洛因壹塊（淨重參佰肆拾伍點玖肆公克
，純度百分之柒拾捌點捌壹，純質淨重貳佰柒拾貳點陸肆公克）
沒收銷燬之；扣案之電子磅秤壹臺、扣案0000000000號行動電話
（不含SIM 卡）壹支均沒收。
     事  實
一、甲○○明知海洛因係毒品危害防制條例第2條第2項第1款所
    列管之第一級毒品，依法不得非法持有、販賣，其知悉黃旭
    山（未經檢察官偵查起訴）於民國95年4 月17日前某時，經
    由不詳管道販入第一級毒品海洛因磚1 塊，係欲販售他人牟
    利，因個人經濟狀況不佳，為向黃旭山借款新臺幣（下同）
    20,000元週轉，竟與黃旭山共同基於販賣第一級毒品以牟利
    之犯意聯絡，由黃旭山囑咐甲○○以255 萬元之價格將上開
    海洛因磚出售予有毒品前科之乙○○，甲○○乃於95年4 月
    17日凌晨0 時8 分、30分及47分許，以其所使用之00000000
    00號行動電話（門號以洪東村之名義申請）撥打乙○○所使
    用之0000000000號行動電話（門號以賴麗菁之名義申請），
    與乙○○聯繫，並表明其有管道可出售海洛因磚，乙○○遂
    另邀同與其具有共同販入第一級毒品海洛因之犯意聯絡之綽
    號「華仔」之不詳姓名成年男子共同集資購買。迨於同日上
    午11時許，黃旭山前往甲○○位於高雄市○○路142 巷21號
    10樓住處，將上開海洛因磚1 塊交予甲○○，甲○○即再以
    上開電話與乙○○聯絡，雙方相約在其住處樓下即高雄市○
    ○路、重愛路交岔口之7-11便利商店碰面，黃旭山並自上開
    海洛因磚刮取少量海洛因粉末，欲提供乙○○作為樣品試用
    ，嗣乙○○於同日下午1 時6 分許抵達後，甲○○即將上開
    黃旭山刮取之海洛因粉末交予乙○○帶至高雄縣岡山火車站
    地下道出口附近某處交予「華仔」試用，甲○○則在家中等
    候消息。迄於同日下午4 時許，乙○○再撥打電話向甲○○
    表示「華仔」已籌得180 萬元，而其價格太高，要求降價，
    並於同日下午5 時許，駕駛許素清所有之車牌號碼WP-6521
    號紅色自小客車前往甲○○上開住處樓下搭載甲○○，2 人
    開車在高雄市○○路公園附近繞行，乙○○於車上復向甲○
    ○提議將該海洛因磚分裝以每兩30萬元出售，可買5 、6 兩
    ，經甲○○同意後，2 人先駕車前往高雄市○○路某磅秤行
    ，由乙○○以1,100 元購得電子磅秤1 臺後，2 人再前往高
    雄市○○路某大賣場，由甲○○下車購買夾鍊袋1 包，欲供
    分裝海洛因之用，2 人隨即駛往高雄市○○區○○路11號「
    溫哥華汽車旅館」201 室，甲○○並向乙○○借用上開車輛
    返回住處取出上開海洛因磚，欲帶回汽車旅館分裝，嗣其於
    同日下午6 時15分折返「溫哥華汽車旅館」201 室車庫前，
    為在場埋伏之調查局人員及員警當場查獲，並在上開車牌號
    碼WP-652 1號之自小客車後座扣得第一級毒品海洛因磚1 塊
    （淨重34 5.94 公克，純度78.81%，純質淨重272.64公克）
    、在上開旅館210 號房扣得為乙○○丟棄之電子磅砰1 臺，
    在甲○○身上扣得0000000000號門號SIM 卡1 枚，及在乙○
    ○身上扣得夾鍊袋1 包、0000000000號、0000000000號行動
    電話2 支（各含SIM 卡1 枚）及現金76,100元。
二、案經法務部調查局屏東縣調查站報告臺灣高雄地方法院檢察
    署檢察官偵查起訴。
    理  由
一、本件關於證據能力之判斷：
  (一)、按「被告以外之人於審判外之陳述，雖不符前4 條之規定
      ，而經當事人於審判程序同意作為證據，法院審酌該言詞
      陳述或書面陳述作成時之情況，認為適當者，亦得為證據
      」、「當事人、代理人或辯護人於法院調查證據時，知有
      第159 條第1 項不得為證據之情形，而未於言詞辯論終結
      前聲明異議者，視為有前項之同意」，刑事訴訟法第159
      條之5 第1 、2 項分別定有明文，而上開規定之立法意旨
      在於傳聞證據未經當事人之反對詰問予以核實，原則上先
      予排除，惟若當事人已放棄詰問或未聲明異議，基於證據
      資料愈豐富，愈有助於真實發現之理念，且強化言詞辯論
      主義，法院自可承認該傳聞證據例外擁有證據能力。經查
      ，證人即共同被告乙○○、甲○○於警詢中之陳述（對被
      告甲○○、乙○○分屬被告以外之人之陳述），及卷附法
      務部調查局95年4 月17日搜索暨扣押筆錄、扣押物品目錄
      表、法務部調查局95年6 月2 日調科壹字第220023293 號
      鑑定通知書、高雄醫學大學附設中和紀念醫院編號9512-9
      8 號檢驗報告、和信電訊股份有限公司95年10月19日客戶
      資料，雖均係被告以外之人於審判外之陳述，性質上屬傳
      聞證據，惟分別經檢察官、被告2 人及其辯護人同意作為
      證據，又本院審酌該言詞及書面陳述作成時之情況，並查
      無其他不法之情狀，足認為得為本案之證據，依刑事訴訟
      法第159 條之5 之規定具有證據能力。
  (二)、「有事實足認被告或犯罪嫌疑人有最輕本刑為3 年以上有
      期徒刑之罪嫌，並危害國家安全或社會秩序情節重大，而
      有相當理由可信其通訊內容與本案有關，且不能或難以其
      他方法蒐集或調查證據者，得發通訊監察書，前項通訊監
      察書，偵查中由檢察官依司法警察機關聲請或依職權核發
      ，審判中由法官依職權核發」，通訊保障及監察法第5 條
      第1 項第1 款、第2 項定有明文。本案被告2 人涉犯販賣
      第一級毒品罪嫌，危害社會秩序情節重大，並有相當理由
      可信其通訊內容與本案有關，難以其他方法蒐集或調查證
      據，經法務部調查局屏東縣調查站向臺灣屏東地方法院檢
      察署檢察官聲請核發通訊監察書，由臺灣屏東地方法院檢
      察署檢察官於95年4 月13日核發屏檢瑞儉監續字第000135
      號之通訊監察書，有通訊監察書及監聽譯文各1 份附卷可
      稽，又檢察官、被告及辯護人於本院審理程序中並不爭執
      上開監聽譯文之證據能力，是前揭監聽譯文自得為證據。
二、訊據被告甲○○坦承確有受黃旭山之委託，欲將扣案海洛因
    磚1塊以255萬元之價格販賣予被告乙○○等情不諱；而被告
    乙○○則辯稱伊當日身上並沒有錢，無法向被告甲○○購買
    海洛因，伊係為了騙取海洛因樣品施用，故佯稱有意購買該
    海洛因磚，且為了要騙得像一點，所以跟被告甲○○說去買
    磅秤及夾鍊袋云云。經查：
  (一)、被告2 人於上開時、地為調查局人員及員警查獲，在車牌
      號碼WP-6521 號自小客車後座，扣得第一級毒品海洛因磚
      1 塊，並自被告甲○○身上扣得行動電話門號0000000000
      號SIM 卡1 枚，及在乙○○身上、201 室及210 室內扣得
      行動電話2 支（分別含0000000000號、0000000000號SIM
      卡各1 枚）、夾鍊袋1 包、現金76,100元及電子磅秤1 臺
      等物，此經證人即查獲員警蔡宗霖到庭具結證述在卷，且
      為被告2 人自承無誤，並有法務部調查局搜索扣押筆錄、
      扣押物品目錄表各3 份在卷可查，而扣案檢品1 塊經鑑定
      結果，確為第一級毒品海洛因無誤（淨重345.94公克，純
      度78.81%，純質淨重272.64公克），此有法務部調查局96
      年4 月16日調科壹字第220023293 號鑑定通知書1 紙在卷
      可稽，自堪以認定。
  (二)、被告甲○○部分：
    １、被告甲○○於調查局詢問時，自白其因積欠小孩上補習
        班之學費2 萬餘元，曾向「陳瑞吉」商借，「陳瑞吉」
        要其代為販售海洛因，於是其將該海洛因磚攜至溫哥華
        汽車旅館販售予被告乙○○，被告乙○○於先前電話中
        多次商談降價為250 萬元，但「陳瑞吉」堅持要以255
        萬元出售，因該毒品並非其所有，其無法決定，其係協
        助「陳瑞吉」販賣海洛因磚，代價為陳瑞吉同意借其2
        萬元等語（見偵卷第12頁）；嗣於偵查中則供稱扣案之
        海洛因磚係黃旭山要其交給乙○○的，黃旭山係其阿姨
        之女婿，其在調查局詢問時，因妻子即將生產，怕對方
        對其與家人不利，故未交待黃旭山之姓名等語（見偵卷
        第95、96頁）；而其於本院審理時仍自承扣案之海洛因
        磚係黃旭山於當天早上在其住處交付，黃旭山要其與被
        告乙○○聯絡，以255 萬元之價格販賣予被告乙○○，
        但被告乙○○嫌太貴，提議分兩購買，其說其無法決定
        ，要與黃旭山聯絡，該價格是黃旭山訂的，被告乙○○
        也是黃旭山找的，如果交易成功，黃旭山要借其2 萬元
        等語在卷（見本院卷第39頁），而觀之被告甲○○上開
        供述，其就扣案之海洛因磚係受託欲以255 萬元販賣予
        被告乙○○乙節，前後所述尚屬一致，應非臨訟虛構之
        詞。而其就扣案海洛因磚之來源，雖於調查局及偵查之
        初先供稱係「陳瑞吉」所交付云云，惟嗣後即改稱係與
        其有親戚關係之黃旭山所交付，因其妻生產在即，為免
        不測，故先前並未交待，而黃旭山為免其供出實情，復
        由黃旭山之妻蔣淑娟於於其羈押期間寄交現金8 千元，
        及代為支付其2 子之補習費用等語，並有卷附臺灣高雄
        看守所接見寄入現金保管款收款收據1 紙及迪爾外語繳
        費收據2 紙在卷可憑。另被告甲○○於偵查中復提供黃
        旭山所使用之行動電話號碼供檢警追查，衡以其於遭逮
        捕之初即已自白全部犯行，實無於嗣後再構陷與其有親
        誼關係之黃旭山，以謀脫罪之必要。堪認其所供扣案毒
        品係黃旭山委託其代為出售予被告乙○○等語，應屬實
        在。
    ２、另證人即同案被告乙○○於調查局證稱扣案之海洛因磚
        係被告甲○○所持有，當日係「華仔」要其代為購買海
        洛因，正好被告甲○○來電表示有一塊海洛因，出價25
        5萬元，其僅出價250萬元，迨其與被告甲○○見面後，
        被告甲○○仍表示無法降價，其再向被告甲○○提議可
        否零裝，被告甲○○表示可以，其2人遂沿路購買磅秤
        及夾鍊袋以分裝海洛因，並前往溫哥華汽車旅館後，被
        告甲○○向其借車表示要去取貨，其在汽車旅館內等候
        ，半小時後被告甲○○回來，其等便遭警逮捕，其並不
        認識「陳瑞吉」等語（見偵卷第34-36頁），而其於偵
        查中亦證稱當天係被告甲○○先打電話與其聯絡，約事
        發前3個月，其曾經在六合路與自立路之金礦咖啡遇見
        被告甲○○之上游黃旭山，黃旭山向其表示若有毒品要
        其幫忙找買家，一直到事發當日被告甲○○才打電話向
        其告知有毒品，因為其等彼此都認識，所以可以確認被
        告甲○○所持有的毒品係黃旭山所提供等語（見偵卷第
        10 1-102頁）。此外，復有上開扣案物品扣案可證，足
        見被告自白扣案毒品係黃旭山委託其代為出售予被告乙
        ○○等語，應與事實相符。
    ３、被告甲○○所使用之0000000000號行動電話經檢察官依
        法核發通信監察書進行電話監聽業務，其中被告2 人於
        95年4 月17日之通話內容如下：(1)、於95年4 月17日凌
        晨0 時8 分許，被告甲○○撥打乙○○所使用之000000
        0000號，向乙○○表示「我待會一個臺南的朋友要下來
        」、「那個若『整用的』你有法度做嗎？（被告乙○○
        ：有啊，我現就叫人在問）」、「你再5 分鐘打給我一
        下好嗎？你要『整用的』嗎？（被告乙○○：對啊）」
        、「這樣啊，阿要差不多多少啊？你們要多少能夠接啊
        ？我等一下問他看看。（被告乙○○：看他要出多少啊
        ！現在是你那裡有嗎？）」、「沒啦，我現在是有一個
        朋友，我等一下要去跟他見面啊（被告乙○○：喔，這
        樣你的要快一點，我現在人在問了…我現在一個朋友在
        等啊，等一下給我消息啊）」等語；(2)、於同日凌晨0
        時30分許，被告乙○○撥打上開電話向被告甲○○表示
        「我等一下我再打給他，說這裡還有一個，看要不要？
        啊255 嗎？（被告甲○○：對啦，就200 以上的就對了
        ，看怎樣你打給我，不然我把他回掉好了」等語；(3)、
        於同日凌晨0 時47分許，被告甲○○撥打電話向被告乙
        ○○表示「他明天中午說12點半才有上班，阿我『資料
        』再送給你啊（被告乙○○：好啊好啊」、「若好我就
        叫他們這邊準備來，好不好？（被告乙○○：好）」、
        「好，這樣我跟他約12點半啦，看是要過來公司還是咖
        啡店那坐還是怎樣（被告乙○○：好好）」等語；(4)、
        於同日上午11時06分許，被告乙○○撥打電話向被告甲
        ○○表示「他說差不多2 點左右啦，阿現在2 個問題要
        跟你講啦，他說看能否250 嗎？（被告甲○○：沒法度
        啦）」、「這個250 就是喔，我昨天你打給我之前，我
        不是說我有引一個，那個250 啦，他說若沒那個，你這
        邊若沒250 喔，要先看那邊，這樣啦」、「你那是軟的
        還硬的啊？我說的意思你聽有嗎？（被告甲○○：硬邦
        邦啦）」、「硬邦邦嗎？吃威而鋼的硬邦邦嗎？（被告
        甲○○：對啦，那吃威而鋼5 粒咧，那個我有眼過了，
        那沒問題啦）」、「像我們以前在用的那個硬邦邦的那
        個嗎？（被告甲○○：對啦，不然我跟你說啦，你先過
        來啦）」等語；(5)、於同日下午1 時6 分許，被告乙○
        ○撥打電話予被告甲○○，被告乙○○走錯方向，被告
        甲○○要被告乙○○轉回頭，到「民族路、重愛路」交
        岔路口之7-11便利商店碰面；(6)、於同日下午1 時55分
        許，被告乙○○向被告甲○○表示「回來了，待會再過
        去（被告甲○○：阿你又回來，我要走了吶，你好了嗎
        ）」、「我才剛到而已（被告甲○○：剛回去？）」、
        「對啊（被告甲○○：阿試一下就好了，他們就在○○
        這在等我啊! 我在這等你，等你啦）」、「好啊，我若
        要下去我會馬上打給你（被告甲○○：這樣你若OK，我
        就叫他們先去那個了喔）」、「好啊（被告甲○○：阿
        你OK嗎？）」、「對啊（被告甲○○：喔，好啦）」等
        語；(7)、於同日下午2 時20分許，被告甲○○撥打電話
        詢問被告乙○○「阿還沒有出門嗎？（被告乙○○：等
        他說他朋友要拿一筆錢過去，說一會就到了」、「喔，
        這樣啊，好，我等你啦（被告乙○○：喔，這樣等一下
        也是去相等的那裡嗎？）」、「對啦，在7 那啦，不然
        等一下人還有事情啊（被告乙○○：好啊）」等語；(8)
        、於同日下午3 時55分許，被告乙○○撥打電話予被告
        甲○○表示「現在就是說喔，啊你那個在那刮下來那些
        怎樣，他現在說怕度數不夠啦，太少，說難試，這樣啦
        ，阿現在是說你那種的那個喔，我是信你信的到，現在
        是他們沒看到喔，他們沒看到，在那裡說高啦，怕做較
        沒利，你的度數沒到那，說較沒利，這樣啦，現在他們
        在那商量啦…阿我現在這個鬥陣的是沒意見啦，阿現在
        另外一個，他邀一個朋友公家的，看怎樣，阿你那個我
        就信你信的到啊（被告甲○○：就對啊，阿要怎麼那個
        ？現在要怎麼那個？你現在要怎樣？）、「等一下，等
        一下我較那個，看怎樣我再馬上打給你啦（被告甲○○
        ：對啦，好不好？鬥陣的，阿你就直接就那個，不用再
        ，唉，要怎麼那個？」等語；(9)、於同日下午3時57分
        許，被告乙○○再撥打電話予被告甲○○，詢問「你可
        以再多刮一些嗎？那太少他們沒法度試啦（被告甲○○
        ：噢，這樣要怎麼樣？）」、「你再給它刮些起來啦，
        這裡不夠一支對啦，你就刮些起來，我們到那去，阿等
        一下現試下去，若可以就現那個了啦，現輸贏這樣啦（
        被告甲○○：喔，再刮就又失更多去了啊）」、「啊也
        是他們來也是他們拿去，他們也是拿那『塊』呀（被告
        甲○○：你過來，你過來啦，阿你自己一個過來就好了
        啦）」、「他們也在那附近啦，阿我過去你那就好了（
        被告甲○○：好啦好啦，我不跟他們見面喔）」、「阿
        你就多刮一些啦（被告甲○○：好啦，好）」等語；(10)
        、於同日下午4時4分許，被告甲○○撥打電話向被告乙
        ○○詢問結果，被告乙○○表示「現在就是另外那位不
        合啦，我這個鬥陣的他差不多180而已啦，阿他邀的那
        位就在那挑（被告甲○○：阿你就不要跟人講好再那個
        阿，阿我實在喔，你弄這工作這樣）」、「阿我這個鬥
        陣的是要你聽有嗎？阿現在是他問題他那個鬥陣的，鬥
        陣的不夠在邀那個，阿那位就說那麼高，怕沒做，怎樣
        又怎樣，我才會說不然看能否拆啊，拆做一半給他（被
        告甲○○：阿那『一塊的』人哪要這樣用？我跟你講白
        的，你工作做那麼久的人了）」…、「不然叫他再籌籌
        看，較晚時再看看啦（被告甲○○：他那到底是到哪啊
        ？）」、「就是不夠才邀那個下來湊（被告甲○○：阿
        你呢？你本身呢？）」、「我本身就，我也是昨天才拿
        而已啊！（被告甲○○：阿你分一分就好了，以你現在
        的財才，你難道沒法度分這個？）」…、「較晚我再跟
        他問看看我再打給你（被告甲○○：好，你盡量看怎樣
        那個啦，不然我後面才能跟人講這個工作，也才有錢賺
        ，不然我這怎麼會跟你那個，好不好？」等語等情，此
        有上開通訊監察譯文在卷可憑（見偵卷第49-53頁）。
    ４、而被告甲○○自承上開通話內容，係其先主動打電話向
        被告乙○○告知黃旭山要拿海洛因磚過來，其並與被告
        乙○○討論該塊海洛因磚之價錢，被告乙○○向其殺價
        ，復要求再多提供一些樣品，後來其並未將該海洛因磚
        交予被告乙○○等語在卷（見本院卷第126-127頁）。
        故觀之上開通話內容，當日被告甲○○以電話通知被告
        乙○○其有海洛因磚欲以255萬元出售後，被告乙○○
        多次在電話中以價格太高，要求降價為250萬元，然被
        告甲○○尚未答應，而其2人於同日下午1時6分許曾相
        約在高雄市○○路、重愛路口之7-11便利商店碰面，由
        被告甲○○交付少許海洛因樣品供被告乙○○帶回辨識
        品質，嗣後被告乙○○則以樣品數量太少為由，要求被
        告甲○○再多提供一些樣品，並表示如果試了滿意，便
        可直接成交，其後被告乙○○另以其所集資之對象中有
        人表示價格太高，仍在猶豫，並建議被告甲○○可否拆
        開出售等情，均甚明確，堪以認定。
    ５、末參以非法販賣海洛因係政府嚴予查緝之違法行為，且
        海洛因並無公定之價格，並可任意分裝或增減其份量，
        而每次買賣之價量，亦隨時依雙方關係之深淺、當時之
        資力、需求程度及對行情之認知等因素而異其標準，非
        可一概而論，因之販賣之獲利，除經坦承犯行，或帳冊
        價量均臻明確外，委難察得實情，而販賣之人從價差或
        量差中牟利方式雖異，惟其圖利之非法販賣行為則均相
        同，是縱未確切查得販賣賺取之實際差價，但除別有事
        證，足認係按同一價格轉讓，確未牟利之情形外，尚難
        執此認非法販賣之事證有所不足，致知過坦承者難辭重
        典，飾詞否認者反得逞僥倖，而失情理之平；且海洛因
        價格昂貴，取得不易，苟無利可圖，應無甘冒被查緝法
        辦之危險而平白為轉讓毒品之可能，況本件被告甲○○
        於對話中亦要被告乙○○盡量促成該筆交易，其才有錢
        賺等語（95年4 月17 日 下午4 時4 分許之通訊監察譯
        文），足見其確有從中賺取買賣差價牟利之意圖及事實
        。本件認被告甲○○與黃旭山係基於牟利之意圖而共同
        販賣上開第一級毒品海洛因，應屬符合論理法則且不違
        背社會通常經驗之合理判斷。
    ６、綜上所述，被告甲○○為向黃旭山借款，乃與黃旭山共
        同基於販賣第一級毒品海洛因予乙○○之犯意聯絡，由
        被告甲○○出面與被告乙○○聯繫，並共同前往溫哥華
        汽車旅館欲進行交易，惟被告甲○○未及將海洛因交付
        予被告乙○○，即為警查獲而未遂，事證明確，堪以認
        定。
  (三)、被告乙○○部分：
    １、被告乙○○於調查局自承本件係「華仔」於4 月中旬要
        其留意購買1 塊海洛因，適被告甲○○於同月17日凌晨
        打電話來，並稱有一塊海洛因，要價255 萬元，其出價
        250萬元，當時並未談妥交易，2人於同日下午1 時許相
        約在高雄市○○路與民族路口之7-11便利商店碰面後，
        被告甲○○仍表示無法降價，其便前往岡山火車站地下
        道出口與「華仔」見面，「華仔」表示無法降價只好零
        裝購買5、6兩，每兩價格30萬元，其於同日下午4時許
        打電話問被告甲○○可否零裝，被告甲○○稱可以，2
        人再度相約在上開便利商店見面，由其駕駛其姊許素清
        所有之車牌號碼WP-6521 號自小客車搭載被告甲○○，
        沿著重愛路公園繞圈並在車上談論價格，後來被告甲○
        ○同意以每兩30萬元之價格販賣，其2 人便在十全路某
        家磅秤行以1,100 元購買電子磅秤，之後到大賣場買夾
        鍊袋，作為分裝海洛因之用，再直接前往溫哥華汽車旅
        館201 室休息，到旅館後被告甲○○向其表示要借車去
        取貨，其便在旅館內等候，約半小時後聽到樓下發出逮
        捕人的吵雜聲，其便知道被告甲○○出事了，其將電子
        磅秤丟到某房間的床上，並吩咐旅館工作人員不要說，
        隨後其便被調查人員及員警逮捕，「華仔」要其代為購
        買海洛因毒品時，並未講明代價，其與被告甲○○原係
        欲在汽車旅館內將海洛因分裝後，再以電話通知「華仔
        」到汽車旅館親自驗收及付款等語在卷（見偵卷第34-3
        6 頁）；而其於內勤檢察官訊問時，亦供稱其與被告甲
        ○○前一天有談過以255 萬元成交，但其嫌太貴，所以
        未成交，被告甲○○便說分裝較容易賣，要求其幫忙分
        裝並銷看看，扣案之夾鍊袋係用以分裝用，被告甲○○
        將其載至汽車旅館等候，然後便將車開走，可能是去拿
        海洛因，被告甲○○回來時便被查獲等語（見偵卷第56
        -57 頁）；嗣其於本院羈押訊問時，亦坦承其在電話中
        口頭向被告甲○○詢問海洛因價格，被告甲○○表示係
        255 萬元，其說現在價格應為250 萬元，2 人相約中午
        在重愛路、民族路口附近碰面，被告甲○○交予其海洛
        因樣品，其便拿去給想買的人看，但想買的人說樣品太
        少，無法分辨好壞，要其再向被告甲○○要一些樣品，
        原本拿去的樣品就留在想買的人那裡，那人叫「阿華」
        ，其在汽車旅館內有打電話與「阿華」聯絡籌錢買海洛
        因，「阿華」買海洛因可能是要轉賣，因為其有販賣毒
        品前科，所以「阿華」要其注意幫忙買海洛因，2 人尚
        未談到報酬等語（見本院95年度聲羈字第400 號卷第10
        -11 頁），經核被告乙○○上開3 次所為供述之內容，
        就其當日係與被告甲○○聯繫購買海洛因，被告甲○○
        開價255 萬元，其認為太高，之後2 人乃商議至汽車旅
        館內分裝出售，並購買磅秤、夾鍊袋供分裝之用等節，
        前後所述均大致相符，應非臨時杜撰之虛構情節。
    ２、證人即同案被告甲○○於調查局證稱扣案之海洛因磚係
        其欲轉交予綽號「輝仔」之被告乙○○，其販售該海洛
        因磚之價格為255 萬元，先前被告乙○○曾與其多次商
        談降價為250 萬元，此次係其第一次與被告乙○○進行
        毒品交易，其均係以行動電話與被告乙○○聯絡，被告
        乙○○之行動電話號碼為0000000000號等語在卷（見偵
        卷第12-13 頁）；而於偵查中亦證述扣案海洛因係要以
        255 萬元賣給被告乙○○的，其係以0000000000號行動
        電話與被告乙○○告知其有毒品可賣，電話中被告乙○
        ○同意要以255 萬元買，後來說太貴便未成交，之後還
        未再談價格，查獲當時其正要找被告乙○○談等語無誤
        （見偵卷第55-56 頁），其前後證述尚屬一致，且與被
        告乙○○上開自白，亦互核相符。再參以被告乙○○與
        甲○○前開95年4 月17日通訊監察譯文內容，足認被告
        乙○○當日確係受綽號「華仔」之委託，欲向被告甲○
        ○販入扣案之海洛因磚，惟因認價格過高，經向「華仔
        」詢明已籌得180 萬元，乃欲在汽車旅館內分裝後，以
        每兩30萬元，購買5、6兩之零買方式交易，應堪認定。
    ３、被告乙○○嗣後雖改稱其當日並無販入海洛因之意思，
        亦無「華仔」之人，其僅係為向被告甲○○騙取樣品施
        用，才佯向被告甲○○洽談購買海洛因事宜，而為了騙
        得像一點，才與被告甲○○一起購買電子磅秤及夾鍊袋
        云云。惟查：
      (1)、按販賣第一級毒品之行為係屬重罪，設若被告乙○○
          當日確無購買海洛因之真意，而僅係藉機欲向被告許
          永聰騙取海洛因樣品施用，並為取信被告甲○○始捏
          造「華仔」之人，則其於遭逮捕之後，已無再向被告
          甲○○掩飾詐騙意圖之必要，自當立即向調查局人員
          及員警說明，以免自己日後反受重罪追訴之風險，而
          其前因販賣毒品案件，經最高法院以88年度臺上字第
          5234號判處有期徒刑11年確定（假釋中，尚未執行完
          畢），對販賣毒品案件之嚴重性，猶無不知之理，惟
          其遭逮捕後，先後於調查局詢問、檢察官內勤初訊時
          及本院羈押訊問中，均一致供稱因其本身有販賣毒品
          之前科，「華仔」認其應有門路，故委託其幫忙購買
          海洛因，而其向被告甲○○所取得之海洛因樣品，亦
          係交予「華仔」辨識品質，後因價格過高，遂向被告
          甲○○提議分裝購買等語，已如前述，是其此部分所
          辯，已與常情明顯相悖，尚難採信。
      (2)、被告乙○○另辯以其從頭到尾就沒有錢可以買毒品，
          當天其身上並未帶錢，無法購買海洛因云云（見本院
          卷第89頁、141頁），惟當日調查局人員在其身上扣
          得現金76,100元，此有搜索扣押筆錄暨扣押物品目錄
          表在卷可稽，足見其此部分所辯並非事實。又其雖辯
          稱扣案之76,100元係其所有的錢，其要去HOLA買床單
          及家具，因為怕放在家裡被偷，所以全部帶在身上云
          云，惟一般人外出均會盡量避免隨身攜帶鉅款，以免
          在外遺失或遭搶，而其當日係從事與被告甲○○接洽
          買賣海洛因之不法行為，且往返於被告甲○○住處樓
          下之便利商店、十全路磅秤店、自由路大賣場及溫哥
          華汽車旅館之間，所到地點均係人多之公開場所，若
          其僅欲騙取海洛因樣品施用而無購買之真意，實無必
          要攜帶鉅款前往，而徒增遺失或遭警查緝後扣押之風
          險，且其若遭被告甲○○發現其詐騙之意圖，彼此即
          有可能發生衝突，則其更應避免隨身攜帶其個人之全
          部財產，以免該筆款項於雙方衝突過程中遺落或遭搶
          而全數滅失，故堪認被告乙○○此部分所辯亦與常情
          不符，益見其當日隨身攜帶76,100元之鉅款前往與被
          告甲○○接洽海洛因買賣事宜，應係欲以該筆款項販
          入海洛因甚明。
      (3)、又被告乙○○辯稱其當日是想說跟被告甲○○碰面之
          後，東西試一試再說不要，其之所以沿途購買磅秤、
          夾鍊袋，係為了要騙得像一點云云（見本院卷第90頁
          ），惟其自承當日第一次在被告甲○○住處樓下與被
          告甲○○碰面時，被告甲○○便有拿海洛因給其試用
          ，其拿了就走了等語在卷（見本院卷第141 頁），而
          訊之證人甲○○亦證稱當日其與被告乙○○第一次在
          其住處碰面時，便已交付一些海洛因給被告乙○○，
          是黃旭山在其住處刮的，後來被告乙○○在快4 點的
          時候又來找其，2 人前往汽車旅館的路上，乙○○在
          十全路上購買磅秤，並由其購買夾鍊袋等語明確（見
          本院卷第125、126、129 頁），則斯時被告乙○○欲
          自被告甲○○處無償取得少許海洛因樣品施用之目的
          ，即已完成。又縱被告乙○○認為第一次所取得之海
          洛因數量不足，要求被告甲○○再多刮一些樣品，被
          告甲○○於同日下午3時57分許與被告乙○○通話時
          ，亦已表示同意，此有上開通訊監察譯文附卷可證，
          其與被告甲○○第二次見面後，自可直接要求索取，
          而無另行購買磅秤、夾鍊袋，並偕同前往汽車旅館之
          必要。再被告乙○○第二次與被告甲○○碰面後，當
          日復支出1,100元購買電子秤，及與被告甲○○前往
          汽車旅館，設若其當時確無資力，須以佯稱有意購買
          而騙取樣品之方式詐取海洛因施用，其自無可能另行
          花費購買電子磅秤及斥資前往汽車旅館休息，故其辯
          稱當日無意向被告甲○○購買海洛因云云，顯無可採
          。
    ４、證人甲○○於本院審理時雖另證稱當日其心裡認為被告
        乙○○可能是要騙樣品，因為被告乙○○並沒有錢可以
        買海洛因，其2 人購買電子磅秤並非要分裝之用，而夾
        鍊袋則係因被告乙○○有在施用毒品，要其代為購買，
        其因不願讓被告乙○○知道其住處，才會先與之共同前
        往汽車旅館，因該海洛因磚放在家中，怕小孩放學會發
        現，故其再向被告乙○○借車回家拿該海洛因磚，欲還
        給黃旭山，而其返家取得海洛因磚後之所以再返回汽車
        旅館，係因其要被告乙○○作伴一起去找黃旭山云云，
        惟被告乙○○於本院準備程序中係供稱被告甲○○問其
        有無帶錢，其稱沒有，被告甲○○便要其陪同將海洛因
        磚還給賣主，其說不好意思去，要被告甲○○載其至汽
        車旅館休息，車子則借給被告甲○○開走等語（見本院
        卷第91頁），此部分與證人甲○○所稱欲與被告乙○○
        一同將海洛因磚還給黃旭山云云已相違背，又證人甲○
        ○於本院羈押訊問時，即供稱其當日回去拿海洛因回到
        汽車旅館，係要繼續與被告乙○○談買賣的事，但一回
        去就被警察查獲了等語在卷（見95年度聲羈字第400 號
        ），是證人甲○○前後所述已有不符，且與被告乙○○
        之供述亦相矛盾；況其與被告乙○○接洽毒品交易之初
        ，既已將該海洛因磚放置家中而未帶出，足見其亦知該
        海洛因磚係屬嚴加查緝之違禁物，且價值甚鉅，於交易
        尚未達成共識之前，不宜攜帶外出，以免突遇警方查緝
        或遭人覬覦，則其於知悉被告乙○○無意購買而僅係向
        其詐騙樣品施用後，猶無可能反立即回家將該海洛因磚
        取出，並攜帶該價值高昂之海洛因磚再前往與行騙之被
        告乙○○碰面之理，其此部分所為證述，與常情相悖，
        應係事後迴護被告乙○○之詞，委無足採。
    ５、查本件查獲之海洛因磚1 塊淨重高達345.94公克，純度
        高達78.81%，純質淨重272.64公克，而被告乙○○嗣後
        雖因價格過高，而僅欲以180 萬元購買5 、6 兩（即18
        7.5 至225 公克），惟顯然均已逾一般海洛因成癮者短
        期施用所需之重量，被告乙○○販入顯非基於個人施用
        之意圖，已甚明確。又販賣第一級毒品乃法定本刑為死
        刑、無期徒刑之重罪，被告乙○○若非意圖販售他人以
        營利，何以干冒遭查緝判處重刑之風險，而欲一次向被
        告甲○○購入大量海洛因之理，益徵其確有奇貨可居，
        日後可供獲利之認知及意圖，係出於販賣以營利之意圖
        而販入甚明。
    ６、此外，復有上開海洛因磚1塊、電子磅秤1臺及夾鍊袋1
        包及現金76,100元扣案可證，堪認當日被告乙○○受「
        華仔」委託出面與被告甲○○接洽購買該海洛因磚，惟
        因認價格太高，乃提議以分裝方式購買第一級毒品海洛
        因後，被告甲○○亦表示同意，並預備於分裝完畢後通
        知「華仔」親自前來驗貨付款，故2人偕同前往汽車旅
        館，並於沿途購買電子磅秤、夾鍊袋作為分裝之用，嗣
        被告甲○○返家取出該海洛因磚欲前往汽車旅館與被告
        乙○○碰面之際，即為警查獲而未遂，事證明確，應堪
        認定。
三、查被告行為後，如附表所示之相關法律均業經變更，並俱於
    民國95年7 月1 日施行，玆經整體比較結果，雖其中罰金刑
    之減輕，依修正後刑法第67條規定，其最高度及最低度同減
    輕之，較修正前刑法第68條所定，僅減輕其最高度，為有利
    於被告，惟就其餘規定，適用裁判時法並未較為有利，另刑
    法第37條第2 項有關禠奪公權之規定亦於94年2 月2 日修正
    公布，比較新舊法結果，本以修正後之規定較有利於被告，
    然按因褫奪公權之宣告依刑法第34條第1 款之規定，為從刑
    ，且因從刑附屬於主刑，除法律有特別規定者外，從刑應依
    主刑所適用之法律。從而，本院綜合被告所涉全部罪刑之結
    果而為比較，依刑法第2 條第1 項前段之規定，認以整體適
    用修正前刑法上開各該規定，對被告為有利，故褫奪公權之
    從刑部分，亦依主刑所適用之法律而為適用，先此敘明。
四、按販賣毒品罪，不以販入之後復行賣出為要件；祇須以營利
    為目的，販入或賣出，有一於此，即已成立。至意圖販賣而
    持有毒品罪，則指基於販入以外之其他原因而持有，持有後
    始起意售賣者而言；倘意圖販賣而持有毒品，則須已著手於
    賣出之行為而尚未交付買賣之標的物（毒品），始屬販賣毒
    品罪之未遂犯（最高法院90年度臺上字第6963號判決意旨參
    照）。是核本件被告甲○○及被告乙○○所為，均係犯毒品
    危害防制條例第4 條第1 項、第6 項之販賣第一級毒品未遂
    罪。被告甲○○持有第一級毒品海洛因之低度行為，已為其
    販賣之高度行為所吸收，不另論罪。又被告甲○○與黃旭山
    就販賣海洛因予被告甲○○之行為，及被告乙○○與「華仔
    」共同集資販入海洛因之行為，分別有犯意聯絡與行為分擔
    ，均為共同正犯。被告甲○○事前雖未參與共犯黃旭山販入
    該海洛因磚之行為，惟其已著手進行販出海洛因之行為，而
    被告乙○○亦已著手進行販入海洛因行為，惟2 人之交易尚
    未完成即被查獲，均屬未遂，應依刑法第25條第2 項規定減
    輕其刑。爰審酌被告甲○○前有殺人未遂、槍砲前科；被告
    甲○○前亦曾因販賣毒品案件，經最高法院以88年度臺上字
    第5234號判處有期徒刑11年確定，現仍在假釋期間，尚未執
    行完畢，均素行不佳，有臺灣高等法院被告前案紀錄表附卷
    可按，不思以正當方式謀生，竟為獲取非法利益，明知海洛
    因對施用者之健康危害甚鉅，猶欲販售圖利，戕害他人身心
    健康，嚴重破壞對社會治安，惡性非輕，且本件扣案之海洛
    因重量高達345.94公克（純度78.81%，純質淨重272.64公克
    ），價值高昂，一旦流入市面，後果不堪設想，又被告甲○
    ○犯後即坦承犯行，態度良好，而被告乙○○仍一再飾詞狡
    辯，毫無悔意等一切情狀，分別酌情量處如主文所示之刑，
    另依被告2 人販賣第一級毒品海洛因之犯罪性質，本院認有
    褫奪公權之必要，爰分別諭知褫奪公權4 年、5 年。
五、扣案之海洛因磚1塊（淨重345.94公克，純度78.81%，純質
    淨重272.64公克），係查獲之毒品，應依毒品危害防制條例
    第18條第1項之規定，沒收銷燬之。至毒品鑑定耗損部分，
    因已滅失不存在，自無庸諭知沒收銷燬。另扣案之夾鍊袋1
    包及電子秤1 臺，雖尚未使用，惟分別係被告甲○○、乙○
    ○所購買欲供分裝販入或販出海洛因預備之用，應分依刑法
    38條第1 項第2 款之規定沒收；扣案之0000000000號行動電
    話1 支（不含SIM 卡，為賴麗菁所有），係被告乙○○所有
    用以與被告甲○○聯絡毒品交易所用，而未扣案搭配000000
    0000門號之行動電話1 支，則係共犯黃旭山所有交予被告甲
    ○○，用以與被告乙○○聯絡毒品交易所用之物，為被告甲
    ○○自承在卷，並有和信電信客戶資料單在卷可查，應依毒
    品危害防制條例第19條第1 項之規定予以宣告沒收，未扣案
    部分如全部不能沒收，應與共犯黃旭山連帶追徵其價額。另
    扣案之現金76,100元，因尚未使用，係被告乙○○預備販入
    海洛因所用之物，尚不得依同條例第19條第1 項之規定沒收
    ，且因並無證據證明被告乙○○預備以之販入海洛因之使用
    金額，為免爭議，亦不依刑法第38條第1 項第2 款宣告沒收
    。至扣案之0000000000號行動電話（含SIM 卡）雖係被告乙
    ○○所有，然無證據證明係供其販賣毒品所用之物，而扣案
    之0000000000號SIM 卡1 枚，雖係被告甲○○用以聯絡被告
    乙○○進行毒品交易之物，惟係以洪東村之名亦申辦，並非
    其所有（亦見上開和信電信客戶資料單），均不予宣告沒收
    ，附此敘明。
據上論結，應依刑事訴訟法第299條第1項前段，毒品危害防制條
例第4條第1項、第6項、第18條第1項前段、第19條第1項，刑法
第2 條第1 項前段、第11條、第28條、第25條第2 項、第38條第
1項 第2 款，修正前刑法第37第2 項，判決如主文。
本案經檢察官林志祐到庭執行職務。
中　　華　　民　　國　　96　　年　　5 　　月　　29　　日
                    刑事第十四庭
                          審判長法  官  蔡  廣  昇
                                法  官  林  瑋  桓
                                法　官  謝  雨  真
以上正本證明與原本無異。
如不服本判決，應於判決送達後10日內，向本院提出上訴狀。
                                書記官  林  佳  慧
中　　華　　民　　國　　96　　年　　5 　　月　　29　　日
附表：刑法修正施行後新舊法之比較適用
┌──┬──┬────────────────┬──┬───────────────────────────────┐
│編號│條號│新法                            │比較│理由                                                          │
│    │    ├────────────────┤    │                                                              │
│    │    │舊法                            │結果│                                                              │
├──┼──┼────────────────┼──┼───────────────────────────────┤
│1   │25  │新條文已著手於犯罪行為之實行而不│    │刑法就一般未遂犯之成立要件及處罰效果，原分定於刑法第二十五條第│
│    │    │遂者，為未遂犯。                │    │一項、第二十六條前段，立法體例不妥，刑法九十五年七月一日修正施│
│    │    │未遂犯之處罰，以有特別規定者為限│    │行，將刑法第二十六條前段規定，改列刑法第二十五條第二項後段，僅│
│    │    │，並得按既遂犯之刑減輕之。      │    │涉及條文條項調整，其成立要件及處罰效果則無變更，自無庸為新舊法│
│    │    ├────────────────┼──┤比較，應適用現行刑法之規定。                                  │
│    │    │舊條文已著手於犯罪行為之實行而不│    │                                                              │
│    │    │遂者，為未遂犯。                │    │                                                              │
│    │    │未遂犯之處罰，以有特別規定者，為│    │                                                              │
│    │    │限。                            │    │                                                              │
├──┼──┼────────────────┼──┼───────────────────────────────┤
│2   │28  │新條文                          │    │舊法「實施」一語，依實務見解認係涵蓋陰謀、預備、著手、實行概念│
│    │    │二人以上共同實行犯罪之行為者，皆│    │在內（司法院三十一年院字第二四０號解釋），即承認陰謀共同正犯、│
│    │    │為正犯。                        │    │預備共同正犯，非僅侷限於直接從事構成犯罪事實之行為，故解釋上包│
│    │    │                                │    │括「共謀共同正犯」，基於近代刑法之個人責任原則及法治國人權保障│
│    │    ├────────────────┼──┤之思想，應以不承認「陰謀共同正犯」與「預備共同正犯」為當，新法│
│    │    │舊條文                          │    │為杜爭議，而將「實施」一語，修正為「實行」；且修正後，並無礙於│
│    │    │二人以上共同實施犯罪之行為者，皆│    │「共謀共同正犯之存在」。故依新舊法均成立共同正犯（實施正犯或共│
│    │    │為正犯。                        │    │謀共同正犯），因其成立要件及刑罰效果均未變更，自無新舊法比較之│
│    │    │                                │    │問題，應適用現行刑法第二十八條。                              │
├──┼──┼────────────────┼──┼───────────────────────────────┤
│3   │37  │新條文                          │ˇ  │舊法第三十七條第二項規定，宣告六月以上有期徒刑，依犯罪之性質認│
│    │    │I 宣告死刑或無期徒刑者，宣告褫 │    │為有褫奪公權之必要者，宣告褫奪公權一年以上十年以下，修正理由認│
│    │    │   奪公權終身。                 │    │為，宣告六月以上未滿一年有期徒刑者，犯罪情狀多屬輕微，並無褫奪│
│    │    │II 宣告一年以上有期徒刑，依犯罪 │    │公權之必要。宜將其宣告刑下限由六月酌改為一年，可見修正後已提高│
│    │    │   之性質認為有褫奪公權之必要者 │    │從刑褫奪公權之門檻，屬對於行為人有利之修正，依新法第二條第一項│
│    │    │   ，宣告一年以上十年以下褫奪公 │    │後段之規定，應適用修正後之規定。                              │
│    │    │   權。                         │    │                                                              │
│    │    │III 褫奪公權，於裁判時併宣告之。 │    │                                                              │
│    │    │Ⅳ 褫奪公權之宣告，自裁判確定時 │    │                                                              │
│    │    │   發生效力。                   │    │                                                              │
│    │    │Ⅴ 依第二項宣告褫奪公權者，其期 │    │                                                              │
│    │    │   間自主刑執行完畢或赦免之日起 │    │                                                              │
│    │    │   算。但同時宣告緩刑者，其期間 │    │                                                              │
│    │    │   自裁判確定時起算之。         │    │                                                              │
│    │    ├────────────────┼──┤                                                              │
│    │    │舊條文                          │    │                                                              │
│    │    │I 宣告死刑或無期徒刑者，宣告褫 │    │                                                              │
│    │    │   奪公權終身。                 │    │                                                              │
│    │    │II 宣告六月以上有期徒刑，依犯罪 │    │                                                              │
│    │    │   之性質認為有褫奪公權之必要者 │    │                                                              │
│    │    │   ，宣告褫奪公權一年以上十年以 │    │                                                              │
│    │    │   下。                         │    │                                                              │
│    │    │III 褫奪公權，於裁判時併宣告之。 │    │                                                              │
│    │    │Ⅳ 依第一項宣告褫奪公權者，自   │    │                                                              │
│    │    │   裁判確定時發生效力。依第二項 │    │                                                              │
│    │    │   宣告褫奪公權者，自主刑執行完 │    │                                                              │
│    │    │   畢或赦免之日起算。           │    │                                                              │
├──┼──┼────────────────┼──┼───────────────────────────────┤
│4   │65  │新條文                          │    │第六十四條第二項修正後，死刑減輕者，為「無期徒刑」：第六十五條│
│    │    │無期徒刑不得加重。              │    │第二項修正後，無期徒刑減輕者，為「二十年以下十五年以上有期徒刑│
│    │    │無期徒刑減輕者，為二十年以下十五│    │」，使法官量刑範圍受到限縮，行為人將受到較舊法為重或刑期較高之│
│    │    │年以上有期徒刑。                │    │刑罰，行為人受處罰之實質內涵顯有變更，應屬第二條第一項之法律變│
│    │    ├────────────────┼──┤更，自應比較新舊法，適用最有利行為人之舊法（高院座談會決議第二│
│    │    │舊條文                          │ˇ  │之十二則）。                                                  │
│    │    │無期徒刑不得加重。              │    │                                                              │
│    │    │無期徒刑減輕者，為七年以上有期徒│    │                                                              │
│    │    │刑。                            │    │                                                              │
├──┼──┼────────────────┼──┼───────────────────────────────┤
│5   │67  │新條文                          │減輕│(一)【加重時】新法修正，罰金最低度同時加重之，使法官量刑範圍受到│
│    │    │有期徒刑或罰金加減者，其最高度及│新法│  限縮，行為人將受到較舊法罰金最低度較高之刑罰，行為人受處罰之│
│    │    │最低度同加減之。                │有利│  實質內涵顯有變更，應屬第二條第一項之法律變更，自應比較新舊法│
│    │    ├────────────────┼──┤  ，適用最有利行為人之舊法（最高法院決議第三點）。            │
│    │    │舊條文                          │    │(二)【減輕時】舊法罰金減輕者，僅減其最高度，新法修正後，其最低度│
│    │    │有期徒刑加減者，其最高度及最低度│    │  罰金同減之，行為人將受較舊法為低之罰金刑，行為人受罰之實質內│
│    │    │同加減之。                      │    │  涵顯有變更，應比較新舊法，依第二條第一項但書，適用最有利於行│
│    │    │                                │    │  為人之新法。                                                │
└──┴──┴────────────────┴──┴───────────────────────────────┘
附錄本案論罪科刑法條：
毒品危害防制條例第4條
製造、運輸、販賣第一級毒品者，處死刑或無期徒刑；處無期徒
刑者，得併科新臺幣1 千萬元以下罰金。
製造、運輸、販賣第二級毒品者，處無期徒刑或7 年以上有期徒
刑，得併科新臺幣7 百萬元以下罰金。
製造、運輸、販賣第三級毒品者，處5 年以上有期徒刑，得併科
新臺幣5 百萬元以下罰金。
製造、運輸、販賣第四級毒品者，處3 年以上10年以下有期徒刑
，得併科新臺幣3 百萬元以下罰金。
製造、運輸、販賣專供製造或施用毒品之器具者，處1 年以上7
年以下有期徒刑，得併科新臺幣1 百萬元以下罰金。
前五項之未遂犯罰之。
